臺灣高等法院刑事判決　　　　　　　100年度上易字第2139號
上　訴　人
即　被　告　阮宥翔原名阮冠華.
上列上訴人因竊盜等案件，不服臺灣板橋地方法院100年度易字
第2179號，中華民國100年7月29日第一審判決（起訴案號：臺灣
板橋地方法院檢察署100年度偵字第4680號、第5332號、第5550
號），提起上訴，本院判決如下：
    主  文
上訴駁回。
    理  由
一、按依刑事訴訟法第350條、第361條、第362條、第367條規定
    ，不服地方法院之第一審判決而上訴者，須提出上訴書狀並
    應敘明具體理由，為上訴必備之程式；倘已提出上訴理由，
    但所提非屬具體理由者，則由第二審法院以上訴不合法律上
    之程式判決駁回。而所謂具體理由，必係依據卷內既有訴訟
    資料或提出新事證，指摘或表明第一審判決有何採證認事、
    用法或量刑等足以影響判決本旨之不當或違法，而構成應予
    撤銷之具體事由，始克當之（例如：依憑證據法則具體指出
    所採證據何以不具證據能力，或依憑卷證資料明確指出所為
    證據證明力之判斷如何違背經驗、論理法則）；倘僅泛言原
    判決認定事實錯誤、違背法令、量刑失之過重或過輕，而未
    依上揭意旨指出具體事由，或形式上雖已指出具體事由，然
    該事由縱使屬實，亦不足以認為原判決有何不當或違法者（
    例如：對不具有調查必要性之證據，法院未依聲請調查亦未
    說明理由，或援用證據不當，但除去該證據仍應為同一事實
    之認定），皆難謂係具體理由，俾與第二審上訴制度旨在請
    求第二審法院撤銷、變更第一審不當或違法之判決，以實現
    個案救濟之立法目的相契合，並節制濫行上訴（最高法院97
    年度臺上字第892號判決意旨參照）。次按第二審法院認為
    上訴書狀未敘述理由，依刑事訴訟法第367條但書規定，始
    應定期間命其補正，如認上訴書狀已敘述理由，但其理由非
    屬具體，其所為上訴，即不符上訴之法定要件，自得逕行判
    決駁回，無定期命補正問題（最高法院97年度臺上字第3599
    號判決意旨參照）。
二、經查，本件原審判決以上訴人即被告阮宥翔於原審坦承犯行
    ，核與證人即被害人黃紅雀、林振玉、林岱瑩、邱婕綺、賴
    美諭、石秀遠、郭弘坪之指述相符，並有黃紅雀、林岱瑩、
    郭弘坪所出具之贓物認領保管單各1紙、監視器錄影翻拍畫
    面共23幀、現場照片共24幀、查扣贓物之照片9幀可稽，而
    被告在被害人邱婕綺、郭弘坪住處行竊所遺留之指紋，經內
    政部警政署刑事警察局鑑定結果與被告相符，亦有內政部警
    政署刑事警察局100年1月24日刑紋字第1000006402號鑑定書
    、100年1月17日刑紋字第1000006799號鑑定書各1份在卷可
    佐，另被告將所竊取黃紅雀、林岱瑩、郭弘坪之會員證、駕
    照、存摺等物品，丟棄於美麗殿汽車旅館房間，復經證人楊
    福松、潘昶伶證明屬實，據以認定被告有附表二所示之竊盜
    及詐欺犯行，在比較新舊法後，分別依修正前刑法第321條
    第1項、第339條之2第1項論罪，並以被告前於98年2月19日
    因犯竊盜罪經執行有期徒刑4月易科罰金完畢，5年內再犯
    本件有期徒刑之罪，依刑法第47條第1項論以累犯，並說明
    被告所為如附表二編號1、編號2、編號5所示之犯行，其應
    得預期所竊取之物可能係分屬不同之被害人，是其一行為侵
    害數被害人之財產法益，為想像競合犯，應依刑法第55條之
    規定，各論以一罪，又附表二編號7所示之犯行，被告雖係
    多次持被害人黃福賢之提款卡而由自動櫃員機取得財物，然
    其時間緊接，侵害同一被害人之財產法益，各行為之獨立性
    極為薄弱，依一般社會健全觀念，在時間差距上，難以強行
    分開，在刑法評價上，以視為數個舉動之接續施行，合為包
    括之一行為予以評價，較為合理，則屬接續犯。審酌被告有
    多次竊盜前科，正值青壯之年，不思以合法方式取得財物，
    竟貪圖一己之私利而為本件犯行，及其犯罪動機、目的、手
    段、所生危害及其品行、智識程度、犯罪後坦承犯行等一切
    情狀，各量處如附表一所示之刑，並依數罪併罰法則，定其
    應執行有期徒刑4年8月。原審判決已敘述其所憑證據、認定
    理由及量刑依據，從形式上觀察，原判決之採證認事、用法
    或量刑並無任何不當或違法之處。
三、被告上訴理由對於原判決採證認事均無爭執，僅稱：被告因
    工作環境關係，誤交損友，身染毒癮，現今深具悔悟之心，
    請予改過自新之機會，並依刑法第59條減輕其刑等語。
四、按量刑輕重，係屬事實審法院得依職權自由裁量之事項，苟
    其量刑已以行為人之責任為基礎，並斟酌刑法第57條各款所
    列情狀，而未逾越法定刑度或有濫用權限情事，即不得任意
    指為違法。經查，被告於事後自白坦承犯行之態度，業經原
    審依刑法第57條之規定，於科刑時予以審酌，並記明於判決
    理由（見原審判決第6頁），且被告素行不良，前有多次竊
    盜罪，經多次分別判處有期徒刑8月、減為有期徒刑4月確定
    ，仍不知悔改，再犯本件6次竊盜、1次詐欺罪，所竊財物及
    詐取之價額，總額在新台幣100萬元以上，原審判處有期徒
    刑10月至1年2月不等，無濫權量刑過重之處。又刑法第59
    條之酌減其刑，必於其犯罪之情狀，在客觀上足以引起一般
    同情，認為即予宣告最低度之刑，猶嫌過重者，始有其適用
    （最高法院51年臺上字第899號判例、61年臺上字第1781號
    判例參看），本件被告前科累累，有吸食毒品、竊盜、詐欺
    紀錄，仍不知悛悔，以蜘蛛人之方式再度犯案行竊，嚴重破
    壞被害人之住家安寧，損及被害人之財產，犯後未與被害人
    達成和解賠償損失，在客觀上，被告犯罪情狀實不值得同情
    ，當無刑法第59條之適用。
五、綜上所述，被告上訴意旨，未依據卷內既有訴訟資料或提出
    新事證，實質指摘或表明第一審判決有何採證認事、用法或
    量刑等足以影響判決本旨之不當或違法，揆諸首揭說明，難
    謂其上訴書狀已敘述具體理由，被告上訴核屬不合法律上之
    程式，應予駁回，並不經言詞辯論為之。
據上論斷，依刑事訴訟法第367條前段、第372條，判決如主文。
中    華    民    國    100  年    9     月    21     日
                  刑事第十九庭審判長法  官  鄧振球
                                    法  官  彭幸鳴
                                    法  官  曾德水
以上正本證明與原本無異。
不得上訴。
                                    書記官  吳玉華
中    華    民    國   100    年    9     月    21    日
附表一：
┌──┬─────────────┬────────┬───────┐
│編號│所犯罪名及宣告刑          │論罪法條        │犯罪事實      │
├──┼─────────────┼────────┼───────┤
│ 一 │踰越安全設備竊盜，累犯，處│修正前刑法第321 │即如附表二編號│
│    │有期徒刑拾月。            │條第1 項第2 款  │1 所示        │
├──┼─────────────┼────────┼───────┤
│ 二 │踰越安全設備竊盜，累犯，處│修正前刑法第321 │即如附表二編號│
│    │有期徒刑拾月。            │條第1 項第2 款  │2 所示        │
├──┼─────────────┼────────┼───────┤
│ 三 │踰越安全設備，於夜間侵入住│刑法第321 條第1 │即如附表二編號│
│    │宅竊盜，累犯，處有期徒刑壹│項第1 款、第2 款│3 所示        │
│    │年。                      │                │              │
├──┼─────────────┼────────┼───────┤
│ 四 │踰越安全設備竊盜，累犯，處│修正前刑法第321 │即如附表二編號│
│    │有期徒刑拾月。            │條第1 項第2 款  │4 所示        │
├──┼─────────────┼────────┼───────┤
│ 五 │踰越安全設備，毀壞門扇，於│刑法第321 條第1 │即如附表二編號│
│    │夜間侵入住宅竊盜，累犯，處│項第1 款、第2 款│5 所示        │
│    │有期徒刑壹年貳月。        │                │              │
├──┼─────────────┼────────┼───────┤
│ 六 │踰越安全設備竊盜，累犯，處│修正前刑法第321 │即如附表二編號│
│    │有期徒刑拾月。            │條第1 項第2 款  │6 所示        │
├──┼─────────────┼────────┼───────┤
│ 七 │意圖為自己不法之所有，以不│刑法第339 條之2 │即如附表二編號│
│    │正方法由自動付款設備取得他│第1 項          │7所示         │
│    │人之物，累犯，處有期徒刑壹│                │              │
│    │年。                      │                │              │
└──┴─────────────┴────────┴───────┘
 附表二：
┌──┬────┬─────────┬───┬─────────┐
│編號│時間    │地點              │被害人│行為方式及竊取之財│
│    │        │                  │      │物                │
│    │        │                  │      │（幣制：新臺幣）  │
│    │        │                  │      │                  │
├──┼────┼─────────┼───┼─────────┤
│ 1  │99年5 月│臺北縣中和市（現改│黃紅雀│以攀爬踰越窗戶而進│
│    │30日白天│制為新北市中和區）│郭儀岑│入黃紅雀住處（侵入│
│    │        │中山路二段565號7樓│黃福賢│住宅部分，未據告訴│
│    │        │                  │      │），竊得黃紅雀之手│
│    │        │                  │      │提包1個、國民身分 │
│    │        │                  │      │證2張（黃紅雀、郭 │
│    │        │                  │      │儀岑）、全民健康保│
│    │        │                  │      │險卡2張（黃紅雀、 │
│    │        │                  │      │郭儀岑）、駕駛執照│
│    │        │                  │      │2張、自然人憑證1張│
│    │        │                  │      │、存摺8本（含黃福 │
│    │        │                  │      │賢所有2本）、提款 │
│    │        │                  │      │卡2 張（黃福賢）、│
│    │        │                  │      │信用卡1張、印章4顆│
│    │        │                  │      │（含黃福賢所有1顆 │
│    │        │                  │      │）、現金7萬元、悠 │
│    │        │                  │      │遊卡4張、證照2張、│
│    │        │                  │      │權利證明書1張、員 │
│    │        │                  │      │工識別證1張。     │
│    │        │                  │      │                  │
├──┼────┼─────────┼───┼─────────┤
│ 2  │99年9 月│臺北縣中和市（現改│林振玉│以攀爬踰越窗戶而進│
│    │27日中午│制為新北市中和區）│黃紅雀│入林振玉、黃紅雀住│
│    │前後    │中山路二段565號7樓│      │處（侵入住宅部分，│
│    │        │                  │      │未據告訴），竊得林│
│    │        │                  │      │振玉所有之美金    │
│    │        │                  │      │7,500元及黃紅雀所 │
│    │        │                  │      │有之護照1本（含護 │
│    │        │                  │      │照套1個及原子筆1支│
│    │        │                  │      │）、翡翠項鍊1條、 │
│    │        │                  │      │珍珠項鍊4條、水晶 │
│    │        │                  │      │鏈垂2顆、黃水晶手 │
│    │        │                  │      │鍊1對、手錶1對、金│
│    │        │                  │      │戒指約2錢、鑽戒1.2│
│    │        │                  │      │克拉、鑽戒1只、手 │
│    │        │                  │      │提電腦1台、       │
│    │        │                  │      │CORRECTOL（軟便劑 │
│    │        │                  │      │）1盒。           │
├──┼────┼─────────┼───┼─────────┤
│ 3  │99年12月│臺北縣中和市（現改│林岱瑩│以攀爬踰越窗戶而侵│
│    │22日約18│制為新北市中和區）│      │入林岱瑩之住宅，竊│
│    │時（夜間│南山路263巷20弄18 │      │得林岱瑩所有之日立│
│    │）      │號5樓             │      │產品除溼機保證書1 │
│    │        │                  │      │紙、YOUJ（傑尼斯）│
│    │        │                  │      │會員證各1張。     │
├──┼────┼─────────┼───┼─────────┤
│ 4  │99年12月│新北市○○區○○路│邱婕綺│以攀爬踰越窗戶而進│
│    │27日白天│34巷9 號3 樓868 室│      │入邱婕綺之住宅（侵│
│    │        │                  │      │入住宅部分，未據告│
│    │        │                  │      │訴），竊得邱婕綺所│
│    │        │                  │      │有之玉佩1個、金項 │
│    │        │                  │      │鍊2條。           │
├──┼────┼─────────┼───┼─────────┤
│ 5  │99年12月│新北市○○區○○路│賴美諭│以攀爬踰越窗戶，再│
│    │29日夜間│44巷4 號3 樓      │石遠秀│毀壞木門（含鎖）而│
│    │        │                  │      │侵入賴美諭之住宅，│
│    │        │                  │      │竊得賴美諭所有廠牌│
│    │        │                  │      │為SAMSUNG、型號為 │
│    │        │                  │      │SCH-F339號之行動電│
│    │        │                  │      │話手機1支及石遠秀 │
│    │        │                  │      │所有之現金7千元、 │
│    │        │                  │      │珠寶首飾共10幾盒。│
│    │        │                  │      │                  │
├──┼────┼─────────┼───┼─────────┤
│ 6  │99年12月│新北市○○區○○街│郭弘坪│以攀爬踰越窗戶而進│
│    │30日白天│1 巷3 號3 樓      │      │入郭弘坪住處（侵入│
│    │        │                  │      │住宅部分，未據告訴│
│    │        │                  │      │）竊得郭弘坪所有之│
│    │        │                  │      │黑色斜背包1只（內 │
│    │        │                  │      │有廠牌為SONY ERI  │
│    │        │                  │      │CSSON、型號為C510 │
│    │        │                  │      │之行動電話1支、現 │
│    │        │                  │      │金約1千1百元、國民│
│    │        │                  │      │身分證、機車駕駛執│
│    │        │                  │      │照、行照、全民健康│
│    │        │                  │      │保險卡各1張、渣打 │
│    │        │                  │      │銀行、國泰世華銀行│
│    │        │                  │      │金融卡各1張、渣打 │
│    │        │                  │      │銀行、國泰世華銀行│
│    │        │                  │      │、彰化商業銀行存摺│
│    │        │                  │      │各1本、彰化商業銀 │
│    │        │                  │      │行信用卡申請書1張 │
│    │        │                  │      │、零錢包1個）。   │
├──┼────┼─────────┼───┼─────────┤
│ 7  │99年5月 │新北市地區        │黃福賢│竊得附表二編號1所 │
│    │31日、6 │                  │      │示黃福賢之提款卡後│
│    │月1日、2│                  │      │，至ATM自動付款設 │
│    │日、3日 │                  │      │備，輸入密碼，以不│
│    │        │                  │      │正方法，接續於4天 │
│    │        │                  │      │共4 次提領40萬元。│
└──┴────┴─────────┴───┴─────────┘